【裁判字號】    95,交易,355
【裁判日期】    950630
【裁判案由】    過失致死
【裁判全文】
臺灣臺中地方法院刑事判決             95年度交易字第355號
公  訴  人  臺灣臺中地方法院檢察署檢察官
被      告  甲○○
                      號
上列被告因過失致人於死案件，經檢察官提起公訴（九十五年度
偵字第一一四０一號），被告於本院行準備程序時就被訴事實為
有罪之陳述，經受命法官聽取當事人意見後，由本院合議庭裁定
以簡式審判程序審理，判決如下：
    主    文
甲○○因過失致人於死，處有期徒刑陸月，如易科罰金，以參佰
元折算壹日。緩刑貳年。
    犯罪事實
一、甲○○於民國九十五年三月八日晚間，駕駛車牌號碼四五五
    ０─ＨＳ號自用小貨車，行經臺中縣石岡鄉○○街五十五號
    前「長庚橋」北向車道欲卸貨，明知路側繪製紅實線，用以
    禁止臨時停車，汽車駕駛人不得於禁止臨時停車處所停車，
    且依當時雖係夜間，然有適當照明，天氣晴，路面乾燥無缺
    陷無障礙物，視距良好，並無不能注意之情事，竟疏未注意
    ，將前揭自用小貨車違規停於劃有紅實線之禁止臨時停車處
    。適有尚未考領得駕駛執照依法不得騎乘機車之許政益騎乘
    車牌號碼ＫＴＤ─九三五號重型機車，沿臺中縣石岡鄉○○
    街由南往北方向騎行，途經石城街五十五號前「長庚橋」北
    向車道處，亦疏未注意汽車行駛時，駕駛人應注意車前狀況
    ，並隨時採取必要之安全措施，致其所騎乘之機車，在該處
    正面撞擊車牌號碼四五五０─ＨＳ號自用小貨車左後方，導
    致許政益人車倒地，許政益受有顱腦挫傷、頭頸部外傷等傷
    害，於九十五年三月九日凌晨一時二十分許不治死亡。甲○
    ○於肇事後，在有偵查犯罪職務之公務員發覺前，隨即連絡
    友人撥打電話報警及叫救護車，並留待現場處理，於處理警
    員到場時，向其坦承肇事而自首接受裁判。
二、案經許政益父親乙○○訴由臺中縣警察局清水分局報請臺灣
    臺中地方法院檢察署檢察官偵查起訴。
    理    由
一、訊據被告甲○○坦承上開犯罪事實不諱，並經告訴人乙○○
    、證人廖英吉陳稱在卷可明，復有道路交通事故現場圖、道
    路交通事故調查報告表(一)(二)、行政院衛生署豐原醫院診斷證
    明書、臺中縣警察局舉發違反道路交通管理事件通知單、現
    場照片等件在卷可徵；而被害人許政益因本件車禍受有顱腦
    挫傷、頭頸部外傷等傷害，於九十五年三月九日凌晨一時二
    十分許不治死亡等情，亦經臺灣臺中地方法院檢察署檢察官
    督同檢驗員到場相驗屬實，製有勘（相）驗筆錄、驗斷書、
    相驗屍體證明書及照片等件可稽，足見被告自白確與事實相
    符。復按「汽車駕駛人停車時，有下列情形之一者，處新臺
    幣六百元以上一千二百元以下罰鍰：一在禁止臨時停車處所
    停車」，道路交通管理處罰條例第五十六條第一項第一款定
    有明文，而「標線依其型態原則上分類如左：(五)紅實線  設
    於路側，用以禁止臨時停車」，亦為道路交通標誌標線號誌
    設置規則第一百四十九條第一項第五款所明定。被告將其所
    有前揭自小貨車違規臨時停放於案發地點，導致無駕駛執照
    依法不得駕車之被害人騎乘機車不慎，亦疏未注意「汽車行
    駛時，駕駛人應注意車前狀況，並隨時採取必要之安全措施
    」，而對本案車禍之發生與有過失，惟被告仍不能解免其違
    規停車之責。而依案發當時雖係夜間，然有適當照明，路面
    乾燥無缺陷，無障礙物，視距良好，有前開調查報告表上載
    各項可明，並無不能注意之情事，被告竟疏未注意上情，而
    肇致本案之發生，其有過失至明。如被告未於案發之禁止臨
    時停車處所違規停車者，則被害人當不致撞及其所駕駛之自
    用小貨車，被害人亦不致發生死亡之結果，益徵被告上開過
    失行為與告訴人之受傷間具有相當因果關係。本件事證業臻
    明確，被告犯行至堪認定。
二、核被告所為，係犯刑法第二百七十六條第一項之過失致人於
    死罪。被告於肇事後，在有偵查犯罪職務之公務員發覺前，
    即主動接受裁判，有臺中縣警局交通隊東勢小隊道路交通事
    故肇事人自首情形紀錄表一份在卷可參，被告所為合於自首
    要件，依刑法第六十二條前段規定予以減輕其刑。爰審酌被
    告違規臨時停車，方導致本案車禍之發生，惟考以被告前無
    不良素行，有臺灣高等法院被告前案紀錄表一紙在卷可徵，
    對本案車禍之發生坦承有過失，態度良好，參諸被害人無駕
    駛執照違規騎乘機車，且自後正面撞及停止中之被告前開自
    用小貨車，亦有過失等一切情狀，量處如主文所示之刑，並
    諭知易科罰金之折算標準。末查，被告前未曾受有期徒刑以
    上刑之宣告，有前開紀錄表可參，其係初犯，於本院行準備
    程序期間復已與告訴人於本院調解室達成調解，有調解結果
    報告書一份在卷可參，被告同意賠償新臺幣（下同）六十萬
    元，於九十五年六月二十九日前先給付十萬元（並於同年六
    月二十五日、二十九日各給付五萬元完畢，有收據二份在卷
    可稽），餘款五十萬元分期給付等情，業經告訴人與被告於
    本院審理時陳明在卷，告訴人復表示對被告刑度不予追究等
    情，足見被告經此偵審教訓，當益知戒慎而無再犯之虞，本
    院認前之宣告刑以暫不執行為適當，爰併予宣告緩刑二年，
    以勵自新。
據上論斷，應依刑事訴訟法第二百九十九條第一項前段、第二百
七十三條之一第一項，刑法第二百七十六條第一項、第六十二條
前段、第四十一條第一項前段、第七十四條第一款，罰金罰鍰提
高標準條例第一條前段、第二條，判決如主文。
中    華    民    國    95    年    6     月    30    日
                  刑事第三庭    法  官  賴妙雲
上正本證明與原本無異。
如不服本判決，應於送達後十日內向本院提出上訴狀（須附繕
本），上訴於台灣高等法院台中分院。
                                書記官  孫曉鳳
中    華    民    國    95    年    6     月    30    日
附錄論罪科刑法條
刑法第二百七十六條第一項
第  276 條  (過失致死罪)
            因過失致人於死者，處二年以下有期徒刑、拘役或
            二千元以下罰金。
            從事業務之人，因業務上之過失犯前項之罪者，處
            五年以下有期徒刑或拘役，得併科三千元以下罰金
            。


司法院資訊處製作；財團法人民間司法改革基金會備份。
